【裁判字號】    89,毒抗,113
【裁判日期】    890515
【裁判案由】    觀察、勒戒
【裁判全文】
臺灣高等法院臺南分院刑事裁定          八十九年度毒抗字第一一三號    Ｃ
      抗  告  人  甲  ○  ○
右抗告人因毒品危害防制條例案件，不服臺灣嘉義地方法院八十九年三月十五日第一
審裁定（八十九年度毒聲字第四六四號），提起抗告，本院裁定如左：
      主      文
抗告駁回。
      理      由
一、原裁定以抗告人甲○○前因施用毒品案件，經臺灣嘉義地方法院八十七年度毒聲
    字第三三八號裁定送觀察、勒戒後，認無繼續施用毒品之傾向，並由臺灣嘉義地
    方法院檢察署檢察官於八十七年十月十二日以八十七年度偵字第五四二三號不起
    訴處分確定。惟抗告人仍不知悔改，又於八十九年一月二十五日為警採尿前回溯
    九十六小時內某時，在某不詳地點施用第二級毒品安非他命，為警於八十八年一
    月二十五日查獲。被告雖否認上揭犯行，惟經採被告尿液送檢後呈第二級毒品安
    非他命陽性反應等情，有長榮管理學院尿液檢驗報告及被告全國前案查註記表在
    卷可按，抗告人所辯顯不足採信，其施用毒品犯行堪以認定。抗告人於五年內在
    犯再犯毒品危害防制條例第十條第二項之罪，爰依毒品危害防制條例第二十條第
    三項及觀察勒戒處分執行條例第三條第一項規定，裁定送勒戒處所觀察、勒戒。
二、抗告意旨以：(1)本件抗告人因施用毒品案件，先前經臺灣嘉義地方法院檢察署於
    八十七年十月十二日以八十七年度偵字第五四二三號不起訴處分確定後，抗告人
    每三個月即必須向管區警察報到並接受採尿檢驗，八十九年一月二十五日係抗告
    人向警方報到並接受採尿之日，此為抗告人所明知、依常情實不可能自投羅網，
    在採尿前九十六小時內再施用毒品，而讓警方檢驗出有施用毒品行為，是以本案
    抗告人之尿液，檢驗出有安非他命陽性反應，實有可疑。(2)為明真象：請勘驗卷
    內之資料並將該瓶尿液封口處之指紋送請刑事警察局鑑定是否為被告指紋，用以
    查明該瓶尿液是否警方送驗作業時，因疏忽而將他人尿液誤當成抗告人之尿液，
    並請將系爭『尿液』再送請衛生署或調查局另為鑑定是否有安非他命陽性反應，
    以明長榮管理學院之檢驗是否有誤。請再採集被告尿液用以證明被告確無吸食毒
    品行為。(3)又抗告人在八十九年一月二十四日因感冒發燒曾服用西藥及接受點滴
    注射，如所檢驗之尿液確為抗告人所有，又確屬有毒品反應，則應係服用西藥及
    打針所致，因抗告人確末施用毒品。原審法院裁定抗告人施用第二級毒品，應送
    勒戒處所觀察勒戒，在認事用法上顯然有誤，且有未盡調查證據之處，爰提起抗
    告，請求撤銷原裁定等語。
三、經查：抗告人施用毒品一事，係依科學鑑定方式，由抗告人尿液中檢出安非他命
    陽性反應，有長榮管理學院尿液檢驗報告在卷可按。抗告人以警方送驗作業時，
    是否因疏忽誤將他人尿液誤當成其尿液，而請求鑑定該瓶尿液封口處指紋是否為
    其指紋，然抗告人於八十九年二月二十二日警訊時已確認該編號水０一三號之尿
    液，由其親自排放，並當面緘封無誤，有該警訊筆錄在卷可稽，其未提出確切之
    證據以供查證，僅憑空質疑，自不足採信。又抗告人之尿液係先經篩檢有安非他
    命陽性反應，再經以（GC／MS）確認甲基安非他命陽性反應，而（GC／MS）即氣
    相層析質普儀分析法，理論上，扣除人為因素（例如檢體污染），「氣相層析質
    譜儀」之精確度接近百分之百，發生假陽性之錯可能性極低，此有行政院國軍退
    除役官兵輔導委員會榮民總醫院八十三年三月一日北總有字第０一八五五號函
    可資參照，被告聲請再將尿液另為鑑定及再採集尿液送驗，顯無必要。至於抗告
    人又稱採尿時因感冒發燒曾服用西藥及接受點滴注射入云云，然按安非他命早經
    行政院衛生署公告列入化學合成麻醉藥品類管理，並禁止於醫療上使用，抗告人
    豈有可能於市面藥房購得含有安非他命成分之感冒藥，且因抗告人就此部分，
    並未提出任何證據以供本院審酌，空言指稱可能係服用感冒藥云云，亦無可採。
    綜上所述，本件抗告為無理由，應駁回其抗告。
四、據上論斷，依刑事訴訟法第四百十二條，裁定如主文。
中    華    民    國      八十九      年      五      月      十五      日
                                  臺灣高等法院臺南分院刑事第五庭
                                      審判長法官  茆    臺    雲
                                            法官  曾    平    杉
                                            法官  李    文    福
右正本證明與原本無異。
不得再抗告。
                                      法院書記官  徐    瑞    清
中    華    民    國      八十九      年      五      月      十六      日


司法院資訊處製作；財團法人民間司法改革基金會備份。
